【裁判字號】    90,訴,220
【裁判日期】    900724
【裁判案由】    毒品危害防制條例
【裁判全文】
臺灣士林地方法院刑事判決                            九十年度訴字第二二號
    公  訴  人  臺灣士林地方法院檢察署檢察官
    被      告  甲○○
右列被告因違反毒品危害防制條例案件，經檢察官提起公訴（九十年毒偵字第四二三
號），本院判決如左：
    主  文
甲○○連續施用第一級毒品，處有期徒刑柒月；又施用第二級毒品，處有期徒刑參月
，應執行有期徒刑玖月。
扣案之海洛因殘渣袋壹個、注射針筒壹支及美娜水伍瓶均沒收，其中殘渣袋內之海洛
因（驗餘淨重零點零壹公克）並銷燬之。
    事  實
一、甲○○曾因施用毒品案件，經本院判處有期徒刑四年確定，於八十四年九月十九
    日因假釋期滿執行完畢，再因施用毒品案件，經交付保護管束期滿，由臺灣台北
    地方法院檢察署檢察官於八十八年十一月二十五日以八十八年度戒毒偵字第九五
    號不起訴處分確定。甲○○又於八十九年間因違反毒品危害防制條例案件，經本
    院裁定入戒治處所施以強制戒治外，並經本院於八十九年五月二日判處有期徒刑
    八月確定，嗣於八十九年九月二十二日本院復因甲○○強制戒治已屆滿三月，其
    成效經評定為合格，無繼續戒治之必要，裁定停止戒治，並宣告所餘期間付保護
    管束，保護管束期間自八十九年十月五日起至九十年二月二十八日止期滿，詎甲
    ○○猶不知悔改，於保護管束期間內，復基於概括犯意，自八十九年十一月間起
    至九十年一月二十五日止，在台北縣汐止市○○街七十一巷八號三樓住處內，連
    續非法施用第一級毒品海洛因；另於九十年一月二十三日二十二時許，在汐止市
    某處空屋內非法施用第二級毒品安非他命一次。嗣於九十年一月二十五日十八時
    許，甲○○向台北縣警察局汐止分局汐止派出所員警自首施用海洛因之犯行，經
    警在其前揭住處扣得其所有供施用海洛因殘渣袋（海洛因殘渣驗餘淨重零點零壹
    公克，起訴書誤載為零點貳伍公克）一個、注射針筒一支及美娜水五瓶等物，並
    將甲○○帶回偵訊並採尿送驗後而悉上情。
二、案經臺北縣警察局汐止分局報請臺灣士林地方法院檢察署檢察官偵查起訴。
    理  由
一、前述犯罪事實，業據被告甲○○於審理時坦白承認，被告於查獲時所採集之尿液
    ，經送檢驗結果，發現確有煙毒（嗎啡）及甲基安非他命之陽性反應，有憲兵司
    令部刑事鑑識中心九十年四月十七日（九Ｏ）綱得字第Ｏ五Ｏ一七號鑑驗通知書
    在卷可稽，復有海洛因殘渣袋一個（海洛因殘渣驗餘淨重零點零壹公克）、注射
    針筒一支及美娜水五瓶等物扣案可資佐證。又上開殘渣袋內之白粉，經送鑑定結
    果，確有海洛因成分，亦有法務部調查局九十年四月十七日00000000號
    鑑定通知書附卷可憑。事證明確，被告犯行堪以認定。
二、按施用毒品經觀察勒戒後，無繼續施用毒品傾向者，由檢察官為不起訴處分後，
    五年內再施用毒品罪，經觀察、勒戒後，認有繼續施用毒品之傾向或三犯以上者
    ，應由法院審理，毒品危害防制條例第二十條第三項定有明文。經查被告因施用
    毒品案件，經交付保護管束期滿，由臺灣台北地方法院檢察署檢察官於八十八年
    十一月二十五日以八十八年度戒毒偵字第九五號不起訴處分確定。又於八十九年
    間因違反毒品危害防制條例案件，經本院裁定入戒治處所施以強制戒治外，並經
    本院於八十九年五月二日判處有期徒刑八月確定。本次被告再度施用海洛因、安
    非他命，為三犯施用毒品罪，依照上開規定，本院應予審理。查海洛因、安非他
    命分別為毒品危害防制條例第二條第二項第一款、第二款所稱之第一級、第二級
    毒品，核被告施用海洛因之行為，係犯同條例第十條第一項之施用第一級毒品罪
    ；被告施用安非他命之行為，係犯同條例第十條第二項之施用第二級毒品罪。被
    告持有海洛因、安非他命進而施用，持有海洛因、安非他命之低度行為應為施用
    海洛因、安非他命之高度行為所吸收，均不另論罪。被告先後多次施用海洛因之
    犯行，時間緊接，犯罪構成要件相同，顯係基於概括犯意為之，依連續犯規定論
    以一罪，並加重其刑。被告向警察自首施用海洛因之犯行，而受裁判，有警訊筆
    錄在卷可據，依刑法第六十二條前段規定，減輕其刑。被告所犯施用海洛因之罪
    刑，有加重及減輕情形，應先加後減之。被告所犯上開二罪，罪名不同，犯意各
    別，行為互殊，應予分論併罰。爰審酌被告三犯施用毒品罪，顯見悔意不深，自
    戕生命健康及犯罪後坦承犯行等一切情狀，分別量處如主文所示之刑，並定其應
    執行之刑。
三、扣案之海洛因殘渣袋一個、注射針筒一支及美娜水五瓶，均係被告所有供施用海
    洛因所用及預備之物，業據被告供明在卷，均予沒收。殘渣袋內之海洛因（驗餘
    淨重零點零壹公克），係查獲之毒品，依毒品危害防制條例第十八條第一項前段
    規定沒收銷燬之。
據上論斷，應依刑事訴訟法第二百九十九條第一項前段，毒品危害防制條例第十條第
一項、第二項、第十八條第一項前段，刑法第十一條、第五十六條、第六十二條前段
、第五十一條第五款、第三十八條第一項第二款判決如主文。
本案經檢察官江林達到庭執行職務。
中      華      民      國    九十      年      七    月    二十四    日
                                臺灣士林地方法院刑事第四庭
                                          法  官 周  明  鴻
右正本證明與原本無異。
如不服本判決，應於送達後十日內，向本院提出上訴狀。
                                          書記官 魏  里  安
中      華      民      國      九十      年      七    月    二十五    日
附錄本案論罪科刑法條全文
毒品危害防制條例第十條：
  施用第一級毒品者，處六月以上五年以下有期徒刑。
  施用第二級毒品者，處三年以下有期徒刑。
毒品危害防制條例第十八條第一項前段
  查獲之毒品及專供製造或施用毒品之器具，不問屬於犯人與否，均沒收銷燬之。


司法院資訊處製作；財團法人民間司法改革基金會備份。
